【裁判字號】    98,交聲,1673
【裁判日期】    980820
【裁判案由】    違反道路交通管理處罰條例聲明異議
【裁判全文】
臺灣桃園地方法院交通事件裁定        98年度交聲字第1673號
原處分機關  交通部公路總局新竹區監理所中壢監理站
異  議  人
即受處分人  甲○○
上列異議人即受處分人因違反道路交通管理處罰條例案件，對於
交通部公路總局新竹區監理所中壢監理站民國98年6 月22日壢監
裁字第裁00-000000000號違反道路交通管理事件裁決書所為之處
分，聲明異議，本院裁定如下：
    主  文
異議駁回。
    理  由
一、原處分意旨略以：異議人即受處分人甲○○，分別於如下之
    時間、地點遭舉發違反道路交通管理事件：（一）於民國98
    年5 月28日凌晨5 時20分許，駕駛車牌號碼0572-KT 號自小
    客車，行經桃園縣楊梅鎮○○○路○段與自立街口闖紅燈，
    為桃園縣政府警察局楊梅分局楊梅派出所警員以桃警局交字
    第DB0000000 號舉發違反道路交通管理事件通知單當場掣單
    舉發；（二）於98年6 月7 日上午10時15分許，駕駛車牌號
    碼980-HF號營業貨運曳引車，行經桃園縣楊梅鎮○○街與富
    豐北路口，因行駛砂石車禁行之路線，為桃園縣政府警察局
    楊梅分局富岡派出所警員以桃警局交字第DB0000000 號舉發
    違反道路交通管理事件通知單當場掣單舉發；（三）於98年
    6 月14日上午10時30分許，駕駛車牌號碼980-HF號營業貨運
    曳引車，行經台66線橋下與平東路口，為桃園縣政府警察局
    平鎮分局建安派出所警員舉發「裝載水泥塊未依規定路線、
    時間行駛」，並以桃警局交字第DB0000000 號舉發違反道路
    交通管理事件通知單掣單舉發。原處分機關以異議人自98年
    5 月28日至98年6 月14日止，因汽車駕駛人在6 個月內違規
    記點共達6 點以上【（一）記違規點數3 點、（二）記違規
    點數1 點、（三）記違規點數2 點】，乃於98年6 月22日依
    道路交通管理處罰條例第63條第3 項規定，以壢監裁字第裁
    00-000000000號裁決書，裁處異議人吊扣駕駛執照一個月，
    並應接受道路交通安全講習等語。
二、聲明異議意旨略以：異議人即受處分人甲○○，分別於如下
    之時間、地點遭舉發違反道路交通管理事件：（一）於民國
    98年5 月28日凌晨5 時20分許，駕駛所有之車牌號碼0572-K
    T 號自小客車，行經桃園縣楊梅鎮○○○路○段與自立街口
    ，遭桃園縣政府警察局楊梅分局楊梅派出所警員依道路交通
    管理處罰條例第53條第1 項「闖紅燈（直行南下）」；（二
    ）於98年6 月7 日上午10時15分許，駕駛車牌號碼980-HF號
    營業貨運曳引車行經桃園縣楊梅鎮○○街與富豐北路口，遭
    桃園縣政府警察局楊梅分局富岡派出所警員依道路交通管理
    處罰條例第60條第2 項第2 款之規定舉發「砂石車禁行路線
    （富豐北路）」；（三）於98年6 月14日上午10時30分許，
    駕駛車牌號碼980-HF號營業貨運曳引車，行經台66線橋下與
    平東路口，遭桃園縣政府警察局平鎮分局建安派出所警員依
    道路交通管理處罰條例第30條第1 項第1 款規定舉發「裝載
    水泥塊未依規定路線、時間行駛」，上開違規行為分別遭原
    處分機關各記3 點、1 點、2 點之違規點數，共計6 點，惟
    異議人係分別駕駛自小客車與營業貨運曳引車違規遭舉發，
    則自小客車與聯結車有何關連，而可將異議人駕駛不同車種
    之違規行為共同處罰，更何來車牌號碼980-HF號營業貨運曳
    引車，於6 個月內違規記點共達6 點以上之情形？且異議人
    之職業為司機，因受該處分而失業，影響極大。故認原處分
    機關以異議人違反道路交通管理處罰條例第63條第3 項規定
    ，而裁決異議人吊扣駕駛執照一個月，並應接受道路交通安
    全講習之處分顯有錯誤，為此聲請撤銷原處分云云。
三、按受處分人不服道路交通管理處罰條例第8 條所定主管機關
    所為之處罰者，得於接到裁決書之翌日起20日內，向管轄地
    方法院聲明異議，道路交通管理處罰條例第87條第1 項定有
    明文。又交通法庭認聲明異議不合法律上之程式，且無從補
    正者，應以裁定駁回之，道路交通案件處理辦法第18條亦定
    有明文。次按送達，於應受送達人之住居所、事務所或營業
    所為之。且於應送達處所不獲會晤應受送達人時，得將文書
    付與有辨別事理能力之同居人、受雇人或應受送達處所之接
    收郵件人員。行政程序法第72條第1 項前段、第73條第1 項
    分別規定有明文。
四、經查，本件原處分機關之上揭裁決書係於98年6 月23日送達
    異議人位於桃園縣中壢市○○里○○路30之3 號住處，由異
    議人之同居人即父親邱台光收受，此有交通部公路總局新竹
    區監理所中壢監理站送達證書影本在卷可稽。則依上揭規定
    ，異議人係於98年6 月23日收受原處分機關壢監裁字第裁00
    -000000000號裁決書，受處分人如對原處分機關是項裁決不
    服欲提起異議，依照上述說明，其20日之合法提出異議期間
    即自收受送達翌日即98年6 月24日起算至98年7 月13日止，
    異議人竟遲至98年7 月23日始向管轄之本院遞狀聲明異議，
    此有加蓋本院收狀戳章之交通申訴狀在卷足憑，顯然逾越上
    揭法定異議期間，其異議不合法律上程式，且無從補正，核
    諸前揭說明，自應將異議人之異議駁回。
五、據上論斷，應依道路交通案件處理辦法第18條，裁定如主文
    。
中    華    民    國    98    年    8     月    20    日
                  交通法庭  法  官  張  詠  晶
以上正本證明與原本無異。
如不服本裁定，應於裁定送達後5 日內，向本院提出抗告狀（應
附繕本）。
                            書記官  王  峻  宏
中    華    民    國    98    年    8     月    26    日


司法院資訊處製作；財團法人民間司法改革基金會備份。
